【裁判字號】    97,易,535
【裁判日期】    970522
【裁判案由】    竊盜
【裁判全文】
臺灣高雄地方法院刑事判決               97年度易字第535號
公  訴  人  臺灣高雄地方法院檢察署檢察官
被      告  甲○○
            己○○
上列被告因竊盜案件，經檢察官提起公訴（97年度偵字第6361號
、第6992號、第8470號），被告就被訴事實為有罪之陳述，經本
院裁定進行簡式審判程序，判決如下：
    主  文
甲○○犯踰越安全設備夜間侵入住宅竊盜罪，累犯，處有期徒刑
柒月；又共同犯竊盜罪，累犯，處有期徒刑月；又犯攜帶兇器
竊盜罪，累犯，處有期徒刑玖月，扣案電工鉗壹支沒收。應執行
有期徒刑壹年伍月，扣案電工鉗壹支沒收。
己○○共同犯竊盜罪，處拘役伍拾伍日，如易科罰金，以新臺幣
壹仟元折算壹日。
    事實及理由
一、犯罪事實：甲○○前因違反毒品危害防制條例及2 次竊盜案
    件，經法院分別判處有期徒刑1 年2 月、10月、3 月，於減
    刑後應執行有期徒刑1 年15日確定，經發監執行，於民國96
    年8 月8 日縮刑期滿執行完畢。詎其仍不知悔改，意圖為自
    己不法之所有，分別為下列行為：
  (一)於97年1 月26日18時許之夜間（當日之日沒時間為17時42分
    ），以攀爬窗戶之方式，侵入丁○○位於高雄縣橋頭鄉○○
    村○○路建國巷21號住宅之2 樓後，竊取丁○○所有之黃色
    水桶1 個、重機械修理工具1 批（重約15公斤）及馬達2 台
    （置放在該址1 樓）等物，得手後逃逸。嗣於97年2 月2 日
    17時20分許，甲○○經警盤查而附帶詢問時，主動向員警自
    首其犯有上開竊盜犯行，並接受裁判，復帶同員警至高雄縣
    橋頭鄉○○村○○路建國巷23號起獲其前揭所竊黃色塑膠水
    桶1 個（已發還丁○○領回）。
  (二)於97年2 月27日11時40分許，甲○○與己○○共同基於意圖
    為自己不法所有之犯意聯絡，共乘車號HRT-800 號重型機車
    前往高雄縣岡山鎮○○路1 之2 號空地，以徒手方式共同竊
    取丙○○所有置放於該處之鐵條1 綑（價值約新臺幣1000元
    ），得手後欲離開現場之際，為巡邏員警在該處當場查獲（
    所竊鐵條1 綑已發還丙○○領回）。
  (三)97年3 月15日14時許，在高雄縣岡山鎮25號旁停車場，甲○○持其所有客觀上足供兇器使用之電工（鐵）鉗1 支，以剪
    斷接頭之方式，竊取乙○○所有電纜線20公尺及無熔絲開關
    1 個，得手後欲逃離現場之際，適為乙○○發現並報警處理
    ，而為警當場查獲，並扣得甲○○上開所竊電纜線20公尺、
    無熔絲開關1 個（均已發還乙○○領回）及其所有供上開竊
    盜所用之電工鉗1 支。
  (四)案經高雄縣政府警察局岡山、湖內分局報請臺灣高雄地方法
    院檢察署檢察官偵查起訴。
二、認定事實所憑之證據：
  (一)被告甲○○、己○○於本院審理時之自白（見本院卷第31、
    38頁）。
  (二)證人即被害人丁○○於警詢中之指述（見警一卷第4 至6 頁
    ）、黃色塑膠水桶1 個扣案及扣押筆錄、扣押物品目錄表、
    贓物認領保管單各1 紙（見警一卷第10至12頁、第14、15頁
    ）、照片4 幀（見警一卷第16、17頁）、本院97年5 月8 日
    公務電話紀錄1 份（見本院卷第41頁）、中華民國97年日出
    日沒時刻表1 份（見本院卷第42頁）。
  (三)證人即被害人丙○○於警詢、檢察官偵查中之指述及證述（
    見警二卷第9 至11頁、偵二卷第17至21頁）、證人蘇春雄於
    檢察官偵查中之證述（見偵二卷第17至21頁）、鐵條1 綑扣
    案及扣押筆錄、扣押物品目錄表、贓物認領保管單各1 份（
    見警二卷第12至14頁、第16頁）、照片4 幀（見警二卷第17
    、18頁）。
  (四)證人即被害人乙○○於警詢中之指述（見警三卷第4 、5 頁
    ）、電纜線20公尺、無熔絲開關1 個、電工鉗1 支扣案及扣
    押筆錄、扣押物品目錄表、贓物認領保管單各1 份（見警三
    卷第6 至10頁）、照片4 幀（見警三卷第12頁）。
三、按稱夜間者，為日出前，日沒後。經查，97年1 月26日之日
    沒時間為17時42分，有中華民國97年日出日沒時刻表1 份在
    卷可憑（見本院卷第42頁），是核被告甲○○就犯罪事實(一)
    所為（即於97年1 月26日18時許，以攀爬安全設備即窗戶之
    方式，侵入被害人丁○○之住宅內行竊），係犯刑法第321
    條第1 項第1 、2 款之逾越安全設備夜間侵入住宅竊盜罪，
    檢察官起訴意旨原漏未論及被告甲○○併該當刑法第321 條
    第1 項第1 款夜間侵入住宅犯行，惟業經公訴檢察官於本院
    審理時予以補充（見本院卷第35頁），併予敘明。又被告甲○○、己○○就犯罪事實(二)所為，則均係犯刑法第320 條第
    1 項之普通竊盜罪。另按刑法上所謂兇器，其種類並無限制
    ，凡客觀上對於人之生命、身體、安全構成威脅，具有危險
    性之兇器均屬之，且祇須行竊時攜帶此種具有危險性之兇器
    為已足，並不以攜帶之初有行兇之意圖為必要（最高法院79
    年度台上字第5253號判例意旨參照）。經查，被告甲○○攜
    以行竊之電工（鐵）鉗1 支，長約22.5公分，係鐵器材質，
    質地堅硬等情，業經本院當庭勘驗在卷（見本院卷第37頁）
    ，以之揮擊，客觀上足以對人之身體、安全構成威脅，顯為
    具有危險性之兇器無訛，是核被告甲○○就犯罪事實(三)部分
    ，則係犯刑法第321 條第1 項第3 款攜帶兇器竊盜罪。被告
    甲○○、己○○就上揭犯罪事實(二)之竊盜犯行，有犯意之聯
    絡及行為之分擔，皆為共同正犯。被告甲○○所犯上開3 罪
    ，犯意各別，行為互殊，應分論併罰。查被告甲○○前因違
    反毒品危害防制條例及2 次竊盜案件，經法院分別判處有期
    徒刑1 年2 月、10月、3 月，於減刑後應執行有期徒刑1 年
    15 日 確定，經發監執行，於96年8 月8 日縮刑期滿執行完
    畢，有臺灣高等法院被告前案紀錄表1 份在卷可按，其受徒
    刑之執行完畢，5 年以內故意再犯上開有期徒刑以上之罪，
    均為累犯，均應依法加重其刑。又被告甲○○於偵查機關尚
    不知其犯有犯罪事實(一)之竊盜犯行前，於員警盤查而附帶詢
    問時，主動向員警坦承其犯有犯罪事實(一)之竊盜犯行（被告
    甲○○供述前，被害人丁○○並未報案，員警尚不知有上開
    竊案），並接受裁判等情，此有被告甲○○、被害人丁○○
    之警詢筆錄各1 份（見警一卷第1 至6 頁）及本院97年5 月
    8 日公務電話紀錄1 份在卷可按（見本院卷第41頁），堪認
    被告甲○○就犯罪事實(一)之竊盜犯行，已符合刑法自首之要
    件，依法減輕其刑，並依法先加後減之。爰審酌被告甲○○
    前有賭博、違反毒品危害防制條例、竊盜罪前科，被告己○○前有違反麻醉藥品管理條例、違反毒品危害防制條例前科
    ，有臺灣高等法院被告前案紀錄表2 份在卷可按，素行均非
    佳，渠等不思正途以獲取所需，竟率爾竊取他人財物，所為
    自應受相當之刑事非難。另衡以被告2 人犯後於本院審理時
    均坦承犯行，態度尚可，所竊之物部分已發還被害人領回（
    見事實欄所載），所生危害已有減輕及被告甲○○、己○○
    分別犯罪之動機、目的、智識程度、生活狀況等一切情狀，
    分別量處如主文所示之刑，並就被告己○○部分，諭知易科
    罰金之折算標準及就被告甲○○部分定其應執行之刑，以資
    懲戒。扣案電工（鐵）鉗1 把，屬被告甲○○所有供本件犯
    罪所用之物，業據被告於本院審理時供承在卷（見本院卷第
    38頁），爰依刑法第38條第1 項第2 款規定，予以宣告沒收
    。
據上論斷，應依刑事訴訟法第273 之1 第1 項、第284 條之1 、
第299 條第1 項前段、第310 條之2 、第454 條第1 項，刑法第
28條、第321 條第1 項第3 款、第2 款、第1 款、第320 條第1
項、第47條第1 項、第62條前段、第41條第1 項前段、第51條第
5 款、第38條第1 項第2 款，刑法施行法第1 條之1 第1 項、第
2 項前段，判決如主文。
本案經檢察官戊○○到庭執行職務。
中    華    民    國    97    年    5     月    22    日
                  鳳山刑事第一庭  法  官  林永村
如不服本判決，應於判決送達後10日內，向本院提出上訴狀。
以上正本證明與原本無異。
中    華    民    國    97    年    5     月    22    日
                                  書記官  李祥銘
附錄本判決論罪科刑法條：
中華民國刑法第321條：
犯竊盜罪而有左列情形之一者，處6 月以上、5 年以下有期徒刑
：
一  於夜間侵入住宅或有人居住之建築物、船艦或隱匿其內而犯
    之者。
二  毀越門扇、牆垣或其他安全設備而犯之者。
三  攜帶兇器而犯之者。
四  結夥三人以上而犯之者。
五  乘火災、水災或其他災害之際而犯之者。
六  在車站或埠頭而犯之者。
前項之未遂犯罰之。
中華民國刑法第320條
（普通竊盜罪、竊佔罪）
意圖為自己或第三人不法之所有，而竊取他人之動產者，為竊盜
罪，處5 年以下有期徒刑、拘役或5 百元以下罰金。
意圖為自己或第三人不法之利益，而竊佔他人之不動產者，依前
項之規定處斷。
前二項之未遂犯罰之。


司法院資訊處製作；財團法人民間司法改革基金會備份。
